

NORDINE KHOUDOU

DEVELOPPEUR EN ALTERNANCE

EN RECHERCHE D'UN CONTRAT D'APPRENTISSAGE D'UN AN BACHELOR DÉVELOPPEMENT & DATA - EFREI RYTHME: 1S ÉCOLE / 2S ENTREPRISE

PROFIL

Agé de 34 ans et après une longue experience à la SNCF et avoir pris le temps de réflechir à mon avenir, je suis en reconversion professionnelle en tant que développeur Web.

Sociable avec le sens du service, curieux, rigoureux et avide d'apprendre. Chaque difficulté est un nouveau

COMPÉTENCES

FRONTEND: 5 Js 🦝







BACKEND: (is) express

DATABASE: 🛴 🎜 VERSIONNING: ()

EDITEUR: X

CONTACT





27 rue Emile Zola 94800 Villejuif

(เม็น) <u>linkedin.com/in/nordine-</u> khoudou

FORMATION

EFREI PARIS (2022-2023)

• Bachelor Développement & Data

GROUPE GEFOR (2021-2022)

• BTS Services Informatiques aux Organisations option SLAM (en cours d'obtention)

SNCF (2015)

• Licence européenne de conducteur de trains

LYCÉE POLYVALENT MAXIMILIEN PERRET (2005-2008)

- BAC PRO Maintenance des systèmes énergétiques et climatiques.
- BEP Technique du froid et du conditionnement d'air.

EXPÉRIENCES PROFESSIONNELLES

HAIR PRESTIGE

Stage de 8 semaines Novembre 2021 & Février 2022.

- Développement et mise en ligne d'une Web App pour un salon de coiffure : hair-prestige.vercel.app;
- Création de composants REACT réutilisables;
- Utilisation de GIT pour le versionning;
- Méthodologie Agile;

OUTILS: Javascript, Html/Css, REACT, Vercel, GitHub, VSCode.

SUSCOOP

Stage de 3 semaines Aout 2021

Side project de Sebastien Lamort (ENABLON) de mise en relation producteurs/consommateurs en circuit court :

- Etude de l'existant :
- Création d'une landing page

OUTILS: Javascript, Html/Css, VSCode.

SNCF

Conducteur logistique/aiguilleur TGV 2014 à 2021

- Définir les itinéraires :
- Conduire les trains :
- S'assurer que le matériel ferroviaire roule dans le respect des normes de sécurité;
- Gérer les incidents :
- Respecter les procédures.

Société ITIREMIA

Agent de service en gare 2008 à 2014

- Assister les voyageurs handicapés ;
- Gérer les standards et l'accueil des voyageurs en situation perturbée ;
- remplacer le responsable d'équipe (20 agents).